臺灣板橋地方法院刑事判決　　　　　　　 94年度訴字第483號
公　訴　人　臺灣板橋地方法院檢察署檢察官
被　　　告　甲○○
指定辯護人　本院公設辯護人黃建誠
上被告因違反毒品危害防制條例案件案件，檢察官提起公訴（93
年度核退毒偵字第1667號），暨移送併案審理（94年度核退毒偵
字第354 號、第2236號），經本院合議庭裁定依簡式審判程序，
再經檢察官聲請改依協商程序而為判決，本院判決如下：
    主  文
甲○○連續施用第一級毒品，累犯，處有期徒刑玖月，扣案如附
表一編號二、三所示之物沒收銷燬之，附表二編號一、二、六、
七、八所示之物沒收；又連續施用第二級毒品，累犯，處有期徒
刑伍月，扣案如附表一編號一所示之物沒收銷毀之，附表二編號
三、四、五、九所示之物沒收；應執行有期徒刑壹年壹月，扣案
如附表一所示之物均沒收消燬之，附表二所示之物均沒收。
    事實及理由
一、犯罪事實：甲○○前於89年間，因槍砲彈藥刀械管制條例案
    件，經本院以89年度易字第3621號判決處有期徒刑7 月，併
    科罰金新臺幣10,000元，罰金如易服勞役以新臺幣900 元即
    銀元300 元折算一日確定；又87年間曾因施用毒品案件，經
    本院裁定送觀察、勒戒後，因認無繼續施用毒品之傾向，由
    臺灣板橋地方法院檢察署檢察官以87年度毒偵字第19269 號
    不起訴處分確定；再於88年間因施用毒品案件，經本院裁定
    送觀察、勒戒後，認有繼續施用毒品之傾向，經本院裁定送
    強制戒治後，於88年11月17日停止戒治出所，並由臺灣板橋
    地方法院檢察署檢察官就上開案件予以起訴，復經本院以88
    年度易字第2485號判決處有期徒刑6 月確定，以上二罪接續
    執行，於89年7 月17日入監執行，甫於90年8 月27日執行完
    畢（於本件構成累犯），強制戒治部分，則因停止戒治期間
    至89年5 月25日期滿未經撤銷而視為執行完畢。甲○○猶不
    知悔改，竟基於施用第一級毒品海洛因之概括犯意，於上揭
    強制戒治處分執行完畢後5 年內，自93年11月間之某日起，
    至94年8 月10日之某時止，多次在臺北縣板橋市○○街144
    巷12號5 樓、臺北縣板橋市○○街42巷1 號及臺北縣板橋市
    ○○街8 巷13號等地，以將海洛因摻水置入注射針筒後注射
    手臂之方式，連續施用第一級毒品海洛因多次；另基於施用
    第二級毒品安非他命之概括犯意，自93年11月間之某日起，
    至94年8 月10日之某時止，在同上處所內以安非他命置入吸
    食器後燃燒吸入其煙霧之方式，施用第二級毒品多次。嗣先
    後於93年11月3 日16時35分許，在臺北縣板橋市○○街144
    巷12號5 樓為警查獲，並扣得如附表一編號一、編號二及附
    表二編號一至編號三所示之物；復於同年12月20日19時30分
    ，在臺北縣板橋市○○街42巷1 號為警查獲，並扣得如附表
    二編號四至編號六所示之物，又於94年8 月10日22時許，在
    臺北縣板橋市○○街8 巷13號前為警查獲，並扣得如附表一
    編號三及附表二編號七至編號九所示之物。
二、證據：
  (一)被告甲○○於本院之自白。
  (二)卷附有94年1 月27日憲兵司令部刑事鑑識中心鑑驗通知書、
    94年2 月4 日及同年8 月25日臺灣檢驗科技股份有限公司濫
    用藥物尿液檢驗報告各1份。
  (三)獲案毒品表2 紙、扣案物品清單5份及贓證物品清單1紙。
  (四)扣案如附表一及附表二所示之物。其中附表一編號二及編號
    三所示之毒品，經鑑定結果，均含有海洛因成分，其驗餘淨
    重分別為0.02公克及0.32公克，此有法務部調查局93年12月
    3 日調科壹字第060009123 號、94年11月2 日調科壹字第06
    0010447 號鑑定通知書各1 紙附卷可憑。
  (五)扣案物及現場照片共計10幀。
  (六)卷附臺灣板橋地方法院檢察署檢察官87年度偵字第19269號
    不起訴處分書1 份。
三、本件經檢察官與被告、辯護人於審判外達成協商之合意且被
    告已認罪，其合意內容為：被告願受科刑範圍有期徒刑1 年
    1 月之諭知。經查，上開協商合意並無刑事訴訟法第455 條
    之4 第1 項所列情形之一，檢察官聲請改依協商程序而為判
    決，本院裁定由受命法官獨任改依協商程序，不經言詞辯論
    ，於協商合意範圍內為協商判決，合予敘明。另扣案附表一
    編號一至編號三之安非他命2 包（共計淨重0.77公克）、海
    洛因2 包（分別淨重0.02公克及0.32公克），屬查獲之第一
    、二級毒品，不問屬於犯人與否，均應依毒品危害防制條例
    第18條第1 項前段規定予以宣告沒收銷燬之。又扣案如附表
    二編號一至編號九，係被告所有供己施用海洛因及安非他命
    所用之器具，業據被告供承在卷，爰依刑法第38條第1 項第
    2 款規定併予宣告沒收。
四、應適用之法條：刑事訴訟法刑事訴訟法第273 條之1 第1 項
    、第455 條之4 第2 項、第455 條之8 ，毒品危害防制條例
    第10條第1 項、第2 項、第18條第1 項前段，刑法第11條前
    段、第56條、第47條、第38條第1 項第2 款、第51條第5 款
    。
五、本判決除有刑事訴訟法第455 條之4 第1 項第1 款、第2 款
    、第4 款、第6 款、第7 款所定情形之一，或違反同條第 2
    項規定者外，不得上訴。如有前述得上訴之理由，得自收受
    判決送達之日起10日內，向本院提出上訴書狀，上訴於臺灣
    高等法院。
中　　華　　民　　國　　94　　年　　11　　月　　30　　日
                  刑事第十一庭  法　官  林漢強
以上正本證明與原本無異。
本件如得上訴而不服本判決，應於判決送達後10日內向本院提出
上訴狀 (應附繕本)， 上訴於臺灣高等法院。
                                書記官  黃大千
中　　華　　民　　國　　94　　年　　11　　月　　30　　日
附表一
┌──┬───────────┬────────────┐
│編號│應沒收物之名稱及數量  │備                    註│
├──┼───────────┼────────────┤
│ 一 │安非他命2 包（毛重分別│警方於93年11月3 日扣得之│
│    │計0.45、0.32公克）    │物。                    │
├──┼───────────┼────────────┤
│ 二 │海洛因1 包（驗餘淨重0.│警方於93年11月3 日扣得之│
│    │02公克）              │物。                    │
├──┼───────────┼────────────┤
│ 三 │海洛因1 包（驗餘淨重0.│警方於94年8 月10日扣得之│
│    │32公克）              │物。                    │
└──┴───────────┴────────────┘
附表二
┌──┬───────────┬────────────┐
│編號│應沒收物之名稱及數量  │備                    註│
├──┼───────────┼────────────┤
│ 一 │海洛因殘渣袋2個       │警方於93年11月3 日扣得之│
│    │                      │物。                    │
├──┼───────────┼────────────┤
│ 二 │注射針筒2支           │警方於93年11月3 日扣得之│
│    │                      │物。                    │
├──┼───────────┼────────────┤
│ 三 │吸食器1組             │警方於93年11月3 日扣得之│
│    │                      │物。                    │
├──┼───────────┼────────────┤
│ 四 │安非他命吸食玻璃球1顆 │警方於93年12月20日扣得之│
│    │                      │物。                    │
├──┼───────────┼────────────┤
│ 五 │吸管                  │警方於93年12月20日扣得之│
│    │                      │物。                    │
├──┼───────────┼────────────┤
│ 六 │注射針筒1支           │警方於93年12月20日扣得之│
│    │                      │物。                    │
├──┼───────────┼────────────┤
│ 七 │海洛因注射針筒5支     │警方於94年8 月10日扣得之│
│    │                      │物。                    │
├──┼───────────┼────────────┤
│ 八 │海洛因殘渣袋          │警方於94年8 月10日扣得之│
│    │                      │物。                    │
├──┼───────────┼────────────┤
│ 九 │摻食器1支             │警方於94年8 月10日扣得之│
│    │                      │物。                    │
└──┴───────────┴────────────┘
附錄本案論罪科刑主要法條：
毒品危害防制條例第10條
施用第一級毒品者，處六月以上五年以下有期徒刑。
施用第二級毒品者，處三年以下有期徒刑。
